

https://davidgagnon.vercel.app

# À PROPOS

Développeur web et principalement dans le Frontend, avec une formation d'intégrateur web Bac +2 chez OpenClassroom et une expérience en HTML/CSS/SASS, JS, React, Express, Node JS, MongoDB et Wordpress. Mon objectif est de fournir des solutions web de haute qualité qui surpassent les attentes de mes clients, je dispose également des connaissances en PHP/MySQL.

De nature suis débrouillard et indépendantes, n'hésitez pas à me contacter pour discuter de la façon dont je peux contribuer à votre entreprise.

# **COMPÉTENCES**

- React | NextJS | Redux
- HTML5 | CSS3 | SASS
- Javascript
- Git | Github
- NodeJS| MongoDB
- PHP | MySQL

## **LANGUES**

Anglais - A2 Espagnol - A1

# CENTRES D'INTÉRÊT

Jeux vidéo, jouer et développer Musique, tous styles Histoire et culture en général Sport Informatique en général

# **David GAGNON**

Freelance Front-end Developer

- @ dgbgn01@gmail.com
- 07 83 27 07 92
- Nice 06, Paca

- github.com/dg-Tech1
- in linkedin.com/in/david-gagnon-webdevelopper/

## **EXPÉRIENCES**

#### **PROFESSIONELLES**

#### 2023/02 → 2023/11

Formation Intégrateur Web chez OpenClassRooms

- Réalisation d'un site d'une agence de voyage, d'un site sur la restauration. Entièrement responsive avec des animation HTML/CSS
- Réalisation d'un site en JavaScript, récupération des données d'une API SWAGGER, gestion de la connexion/déconnexion utilisateur avec ajout/suppression d'éléments, utilisation de NodeJS/
- Construction du site web d'une agence de location avec REACT, sur la base d'un fichiers JSON et avec NodeJS, carousels et animation.
- Elaboration d'un MenuMaker qui consiste à organiser les étapes de la conception d'un site,
  Méthodologies, développeurs, choix des technologies...
- o Collaboration avec d'autres studios graphique (Studio Debie, SOL,...)
- Optimisation des performances, SEO
- A l'aide de ROUTER, construction d'une application bancaire avec connexion/déconnexion et changement des données pour l'utilisateur connecté. SWAGGER MONGODB React Redux

#### 2018 **→** 2022

Logisticien Z.I de Carros

 Organisation du classement et du stockage des marchandises selon leur nature, leur conditionnement et leur date de péremption. Préparation des commandes.

#### 2007 → 2008

Aide-Comptable Agence Immobilière, Nice Massena

o Saisie rigoureuse des documents comptables, loyer. Vérification de la bonne réception des paiements.

### ÉTUDES

#### & FORMATIONS

2023/02 → 2023/11

Intégrateur Web Bac+2, Formation diplomante, OpenClassRooms

2016 **→** 2017

Bac Pro Logistique, Reflets à Cagnes-sur-mer

2005 → 2007

Bac Pro Comptabilité, ILEC Nice Business School, Nice